---
title: "여기도 부동산"
output: html_document
---

```{r setup, include=FALSE}
knitr::opts_chunk$set(echo = TRUE)
```

\

# AmesHousing의 집값을 맞춰보자

\

### 1. 개요

-   AmesHousing package내 Ames_raw 데이터를 토대로,\
    여러 변수를 분석하여 집값을 예측하는 모델을 만들기

\

### 2. 준비

```{r}
library(AmesHousing)
library(rmarkdown)
library(tidyverse)
library(dplyr)
library(ggplot2)
```

\

### 3. 데이터 둘러보기

-   

    1)  데이터 규모(행, 열)는?

```{r}
dim(ames_raw)
```

> `소결론` : 열, 즉 변수가 너무 많다.\
> → 어떤 변수가 집값에 어떻게 영향을 줬을지 쉽게 찾기 어려움.\
> → 우선, 집값 자체의 분포를 먼저 살펴 보자.

-   

    2)  집값의 분포는?

```{r}
summary(ames_raw$SalePrice)
ggplot(ames_raw, aes(x = SalePrice)) + 
  geom_histogram(bins=100)
```

> `소결론` : (1) 평균 18만으로 12.8만부터 최대 75.5만까지 분포한다.\
> (2) 오른쪽 꼬리가 긴 것을 보면 집 중에서 엄청 비싼 집(아웃라이어)가 일부 있을 것이다.

\

### 4. 어떤 변수가 집값에 영향을 주는가?

-   

    1)  총 변수는 79개\
        : 82개 열 중, 종속변수인 SalePrice와 순서인 Order, 식별자인 PID를 제외.

    2)  각 변수를

    -   연속형 변수(예 : `Lot Area`)
    -   분류형 변수(예 : Neighborhood, `Sale Type`)
    -   점수형 변수(예 : `Overall Qual`) 로 나누고,

    \

    3)  분류형 변수는 하위 분류별 집값 평균을 분석 → 하위 분류별 평균 차이가 크지 않으면 해당 변수는 유의미하지 않음

    4)  연속형과 점수형 변수는 집값과 상관도를 분석

    하면 좋겠는데, 변수를 요약하는 코드는 뭘까?

-   일단, 변수가 뭐뭐 있는지 살펴보면,

```{r}
glimpse(ames_raw)
```

-   이 중 의미를 유추해볼 수 있는 몇 개의 변수를 뽑아서 집값 박스그래프를 보면,

    -   분류형 변수(예 : `House Style`, `Sale Type`)
    -   점수형 변수(예 : `Overall Qual`)

-   

    A)  `House Style` 별 분포

```{r}
ames_raw %>% 
  group_by(`House Style`) %>% 
  summarize(mean(SalePrice, na.rm = TRUE))

ggplot(ames_raw, aes(x = `House Style`, y = SalePrice, fill=`House Style`)) + geom_boxplot(alpha=0.5,show.legend = TRUE) +
  theme(legend.position="none") + stat_summary(geom='point',fun=mean,shape=23,size=3)
```

-   

    B)  `Sale Type` 별 분포

```{r}
ames_raw %>% 
  group_by(`Sale Type`) %>% 
  summarize(mean(SalePrice, na.rm = TRUE))

ggplot(ames_raw, aes(x = `Sale Type`, y = SalePrice, fill=`Sale Type`)) + geom_boxplot(alpha=0.5,show.legend = TRUE) +
  theme(legend.position="none") + stat_summary(geom='point',fun=mean,shape=23,size=3)
```

-   

    C)  `Overall Qual` 별 분포

```{r}
ames_raw %>% 
  group_by(`Overall Qual`) %>% 
  summarize(mean(SalePrice, na.rm = TRUE))

ggplot(ames_raw, aes(x =`Overall Qual`, y = SalePrice)) +  
  geom_point(alpha=0.1) +
   stat_summary(geom='point',fun=mean,shape=23,size=3)

```

\

### 5. 더 해보고 싶은 것

-   깃허브 연결하면 왜 마크다운이 안되는가...
-   전체 변수를 종류별로 뽑아내는 방법은? : select를 어떻게 잘 쓰면 될지도.
-   변수별 통계(피벗테이블)

| 변수            | 하위값 | 개수 | 집값평균 | 편차 |
|-----------------|--------|------|----------|------|
| \`House Style\` | 1.5Fin | \#\# | \#\#\#   | \#\# |
|                 | 1.5Unf | \#\# | \#\#\#   | \#\# |
|                 | 1Story | \#\# | \#\#\#   | \#\# |

\

### 6. 집값 맞추기

-   언젠간 되겠지?
